【裁判字號】    97,易,3923
【裁判日期】    971107
【裁判案由】    竊盜
【裁判全文】
臺灣臺中地方法院刑事判決              97年度易字第3923號
公  訴  人  臺灣臺中地方法院檢察署檢察官
被      告  乙○○
                    （現另案在臺灣臺中監獄執行中）
上列被告因竊盜案件，經檢察官提起公訴（97年度偵字第16801
號），被告於本院準備程序就被訴事實為有罪之陳述，經本院裁
定改行簡式審判程序，判決如下：
    主    文
乙○○竊盜，處有期徒刑肆月。又竊盜，處有期徒刑月。又竊
盜，處有期徒刑月。又竊盜，處有期徒刑肆月。應執行有期徒
刑拾月。
    犯罪事實
一、乙○○基於意圖為自己不法所有竊盜之犯意，於民國97年4
    月17、18日19、20時許，在臺中市○○○街291之8號對面甲
    ○○所承租之工寮，以徒手竊取甲○○所有置於該處之馬達
    2個既遂。其食髓知味，另基於意圖為自己不法所有之竊盜
    犯意，於97年5月4或5日19、20時許，再度潛入臺中市○○
    ○街291之8號對面甲○○所承租之工寮，以徒手竊取甲○○
    所有置於該處之馬達1個既遂。另基於意圖為自己不法所有
    之竊盜犯意，於同年月12日19、20時許，再潛入臺中市○○
    ○街291之8號對面甲○○所承租之工寮，以徒手竊取甲○○
    所有置於該處之馬達1個既遂。另基於意圖為自己不法所有
    之竊盜犯意，於97年6月2日19、20時許，潛入臺中市○○○
    街291之8號對面甲○○所承租之工寮，以徒手竊取甲○○所
    有置於該處之馬達1個、車用電池1個既遂。乙○○竊得前開
    物品後，即分別於97年5月19日及同年6月3日，持以前往臺
    中市○○○路116號之「良玟資源回收場」，各以新臺幣（
    下同）1404元、429元之代價，出售予不知情之「良玟資源
    回收場」負責人林獻堂。嗣因乙○○另涉犯毒品危害防制條
    例案件，為警於97年7月6日凌晨0時30分，在臺中市○區○
    ○路4段7號查獲，乙○○於有偵查權之機關或公務員發覺犯
    罪及犯罪人之前，主動向警員自首其犯上開4件竊盜案件，
    並帶同員警查贓，而自願接受裁判。
二、案經臺中市警察局第二分局報請臺灣臺中地方法院檢察署檢
    察官偵查起訴。
    理    由
一、訊據被告乙○○對於上開犯罪事實均坦承不諱，核與證人即
    被害人甲○○、證人林獻堂2人於警詢時證述明確，並有收
    購資源回收物品資料登記表2份、照片8張附卷可證。被告竊
    取前開物品既遂，並將之變賣予證人林獻堂，足認其確有為
    自己不法所有之意圖甚明。被告之自白核與事實相符，事證
    明確，其犯行均堪認定。
二、核被告所為，均係犯刑法第320條第1項之竊盜罪。被告所犯
    前開4罪間犯意各別，罪名不同，應予分論併罰。按數行為
    於同時同地或密切接近之時地實施，侵害同一之法益，各行
    為之獨立性極為薄弱，依一般社會健全觀念，在時間差距上
    ，難以強行分開，在刑法評價上，以視為數個舉動之接續施
    行，合為包括之一行為予以評價，較為合理，方屬接續犯之
    範疇，足見「接續犯」之成立，係以時、空密接性為前提要
    件，即透過對於同一法益之同種類侵害行為繼續不間斷之實
    行，業已稀釋個別行為之獨立性，致使刑法評價時將之視為
    單一、整體之犯罪行為，以符合社會一般人對於行為概念之
    認知，並與行為人之犯罪目的相互結合（最高法院86年臺上
    字第3295號判例要旨參照）。被告各次竊盜犯行於客觀上截
    然可分，尚不具時、空之密接性，而無「接續犯」規定之適
    用；又竊盜犯罪本質上未必存在反覆實施之特性，立法者更
    無意將多次竊盜行為擬制為單一犯罪之獨立構成要件，亦與
    學說上「包括一罪」之定義有間。是以被告所為如依新法處
    斷，僅能將難認係在一密接時、地下接續為之，亦非上開所
    述集合犯之類型，殊難認以評價一罪為適當，自不得認為僅
    成立一罪，公訴意旨認被告前開4次竊盜犯行，係屬接續犯
    之包括一罪，尚有未洽，併予敘明。又本件被告係因違反毒
    品危害防制條例案件為警查獲，而被害人甲○○於遭竊後並
    無報案，係於97年7月6日10時30分員警帶同被告前往查證時
    始製作警詢筆錄，亦據被害人甲○○於警詢時供證明確，又
    依卷附之整合性查贓系統所示，並無被告竊取上開物品後持
    以變賣之「良玟資源回收場」之紀錄，而員警係於97年7月6
    日11時30分帶同被告至「良玟資源回收場」查贓等情，並據
    證人林獻堂於警詢時證述明確，足徵被告係於有偵查權限之
    機關或公務員發覺本案之犯罪及犯罪人存在之前，主動向員
    警自首，並願接受裁判，核與自首要件相符，爰依刑法第62
    條前段之規定減輕其刑。按假釋中更犯罪，受有期徒刑以上
    刑之宣告，祇得為撤銷假釋之原因，不適用累犯之規定，被
    告前犯強盜罪，經判處罪刑，於假釋中，復犯竊盜罪，既非
    執行完畢或執行一部而赦免後再犯罪，自與累犯不符，最高
    法院25年非字第101號判例可資參照。經查被告雖曾因犯贓
    物罪、竊盜罪及施用第一級毒品罪，經本院判處分別罪刑後
    ，再經本院裁定減刑後應執行有期徒刑6月又15日確定，另
    又犯詐欺罪及施用第一、二級毒品罪等案件，經本院分別判
    處罪刑後，復經裁定應執行有期徒刑1年4月確定，入監接續
    執行，於96年7月18日假釋出獄付保護管束，至97年5月20日
    保護管束期滿，此有臺灣高等法院被告前案紀錄表2份附卷
    可稽，惟被告於假釋期間內，復犯本案犯罪事實欄一、(一)至
    (三)所示之竊盜罪，且被告前案案件之假釋，依刑法第78條第
    1項之規定：「假釋中因故意更犯罪，受有期徒刑以上刑之
    宣告者，於判決確定後6月以內，撤銷其假釋。但假釋期滿
    逾3年者，不在此限」，應於上開案件確定後6個月內，予以
    撤銷。是本件被告所犯4次竊盜犯行，其中犯罪事實欄一、
    (一)至(三)所示犯行，均係在假釋期間內；另犯罪事實欄一、(四)
    所示犯行，雖係在97年6月2日所為，均應認前開假釋尚未執
    行完畢，自不宜對被告論以累犯加重其刑，故應由檢察官就
    已確定之前案案件，對被告撤銷假釋，執行殘刑，如被告未
    撤銷假釋、或撤銷假釋之殘刑其後另經赦免或減刑，而發覺
    本件被告犯罪事實欄一、(四)之犯行，仍屬累犯，則由檢察官
    另行依刑事訴訟法第477條及刑法第48條之規定聲請更定其
    刑，附此敘明。爰審酌被告犯罪之動機、目的、手段、年輕
    力壯，不思以一己之力，循正當方式獲取錢財，所竊得之財
    物價值，及其犯後坦承犯行等一切情狀，分別量處如主文所
    示之刑，並定其應執行之刑。
據上論斷，應依刑事訴訟法第273條之1第1項、第299條第1項前
段，刑法第320條第1項、第62條前段、第51條第5款，刑法施行
法第1條之1，判決如主文。
中    華    民    國    97    年    11    月     7    日
                  刑事第六庭    法  官  戴博誠
上正本證明與原本無異。
如不服本判決，應於送達後10日內向本院提出上訴狀（須附繕本
），上訴於臺灣高等法院臺中分院。
上訴書狀如未敘述理由，應於上訴期間屆滿後20日內補提理由書
於本院。
                                書記官  林政佑
中    華    民    國    97    年    11    月     7    日
【附錄論罪科刑法條】
刑法第320條第1項：
意圖為自己或第三人不法之所有，而竊取他人之動產者，為竊盜
罪，處 5 年以下有期徒刑、拘役或 5 百元以下罰金。


司法院資訊處製作；財團法人民間司法改革基金會備份。
